# 关于投资性房地产的界定

提问人：sjlw 时间：2013-03-19 12:15:46
陈版您好！ 企业会计准则第 3 号——投资性房地产第二条规定：“投资性房地产，是指为赚取租金或资本增值，或两者兼有而持有的房地产。投资性房地产应当能够单独计量和出售。”，若企业用与自身经营的房产因闲置经营性出租给他人，租赁期限不固定，即企业可租也可随时收回，在这种情况下，是否需要确认为投资性房地产呢？那么，在企业持有房地产的目的并非为赚取租金或使资本增值的情况下，是否需要确认为投资性房地产呢？ 看过您之前的贴子，您说短期临时出租是可以不确认投资性房地产的，如果向上述这种情况，企业一时半会也没想到要怎么去用，就先租着，租了一、两年的，但一时自己需要使用，便可马上收回，这个又算不算以赚取租金为目的呢？ 谢谢！

回答人：chenyiwei
投资性房地产的认定标准之一就是管理层具有明确的以“赚取租金或使资本增值”为目的的持有意图，即未来该资产的成本主要通过租金的方式收回，而不是在自身的生产经营中使用，通过产品销售收入等得到补偿。因此，如果仅仅是暂时性的出租，并无长期用于出租的明确意图，则不能作为投资性房地产列报。

提问人：airbit 时间：2013-04-24 11:02:51
回复 chenyiwei 的帖子
陈版，您好！ 已出租的建筑物虽然没有董事会的书面决议，因为其意图不是十分之明确。但他已签署3-5年的长期出租协议，是否需要重分类至投资性房地产？ 讲解 2010 的 57 页，好像只是说尚未使用的建筑物才需要董事会决议，已出租的建筑物从租赁期的开始日就转换为投资性房地产？谢谢！

回答人：chenyiwei
不一定。对于已出租的建筑物，不能仅仅依据其目前处于出租状态即认定为投资性房地产。必须有证据表明其成本将主要通过未来的租金现金流来回收才可以。因此由公司内部的权力机构对持有意图予以明确是很重要的。

提问人：漫步树林 时间：2013-04-24 12:06:16
陈版您好，集团本部将其办公楼出租给子公司使用并收取部分租金，从本质上来讲也不是为赚取租金，而是出于集团整体办公的需求，是否可以不将其分至投资性房地产当做普通固定资产列报？

回答人：chenyiwei
如果“出于集团整体办公的需求”，则集团是否同时为子公司提供了物业管理、办公设施等服务，而不仅仅是出租办公室？如果其他相关服务影响重大的，则可以不认为是投资性房地产。

提问人：xxcg18 时间：2017-02-08 15:13:18
计学撮要 2013 （一）企业不得随意对自用或作为存货的房地产进行重新分类。根据《企业会计准则第 3 号 —— 投资性房地产》的规定，有确凿证据表明房地产用途发生改变的，如企业董事会或类 似 机 构 就 改 变 房 地 产 用 途 形 成 正 式 的 书 面 协 议 ，或 房地 产 因 用 途 改 变 而 发 生 实 际 状 态 上 的改变等，才能将其转为投资性房地产。投资性房地产的计量模式一经确定，不得随意变更。 根据《企业会计准则第 3 号——投资性房地产》第十二条规定，“已采用公允价值模式计量的投资性房地产，不得从公允价值模式转为成本模式”。这一规定事实上意味着：已经采用公允价值模式对投资性房地产进行后续计量的企业，如果由于后续情况变化导致投资性房地产的公允价值不再能够持续可靠地取得，因而不再满足公允价值模式的适用条件时（例如，企业原先所持有的投资性房地产均位于具有活跃房地产市场的地区，但后来将发展方向转向尚无活跃房地产市场的地区），只能以前期会计差错更正的方式变回成本模式，这对企业的财务报表可能产生非常重大的影响，并且可能导致企业和为其提供财务报表审计服务的注册会计师承担相应的法律责任。 1 、 如果是企业原先所持有的投资性房地产均位于具有活跃房地产市场的地区，但后来将发展方向转向尚无活跃房地产市场的地区。请问，为什么只能以前期会计差错更正的方式变回成本模式？

回答人：chenyiwei
根据准则规定，投资性房地产后续计量的公允价值模式不得变更为成本模式。所以不能以会计政策变更的方式变回成本模式，只能认为是过去不满足公允价值模式适用条件而错误地运用了公允价值模式。